臺灣嘉義地方法院刑事判決　　　　　　　　　　　　　　九十年度易字第九一七號
　　公　訴　人　臺灣嘉義地方法院檢察署檢察官
　　被　　　告　甲○○
右列被告因違反毒品危害防制條例案件，經檢察官提起公訴（九十年度毒偵字第一二
四七號）及移送併辦（九十年度毒偵字第一二三二號），本院判決如左：
    主  文
甲○○連續施用第二級毒品，累犯，處有期徒刑壹年。
扣案之第二級毒品安非他命壹小包（毛重約零點三公克）、吸食器壹支、塑膠吸管貳
支（九十年度保管字第二三四九號），均沒收銷毀。
    事  實
一、甲○○曾有多次毒品前科，前於民國八十九年間，因違反毒品危害防制條例案件
    ，經本院判決有期徒刑六月，如易科罰金以參百元折算一日確定，於九十年九月
    十四日易科罰金執行完畢。另因施用毒品案件，經本院裁定送觀察、勒戒後，認
    無繼續施用毒品之傾向，由臺灣嘉義地方法院檢察署檢察官於民國八十八年二月
    十一日，以八十八年度偵字第一○八八號為不起訴處分確定；復因施用毒品案件
    ，經本院裁定送觀察、勒戒後，認有繼續施用毒品之傾向，由臺灣嘉義地方法院
    檢察署檢察官於八十九年二月三日以八十九年度毒偵緝字第一九、二二號聲請簡
    易判決處刑，業經本院判處有期徒刑六月確定，並於同年三月八日，依本院八十
    九年度毒聲字第二九八號裁定送台灣嘉義戒治所施以強制戒治，迨八十九年八月
    二十一日，甲○○經本院裁定停止戒治付保護管束出所，於九十年二月二十日，
    停止戒治付保護管束期滿未經撤銷，視為強制戒治期滿。詎甲○○仍不知悛悔，
    竟基於施用第二級毒品安非他命之概括犯意，於九十年八月二十八日十七時十分
    許為警採尿時前四日內之某時、暨九十年十月十四日下午三時許，在不詳地點或
    嘉義縣民雄鄉○○村○○○道路，非法施用第二級毒品安非他命二次。嗣經警於
    同年八月二十八日十五時四十分許、十月十四日下午七時三十分許，在嘉義縣民
    雄鄉文隆村鴨母一五四號及同鄉○○村○○○段「將爺廟」前查獲，取尿送驗
    後始發覺上情，並扣得其所有之第二級毒品安非他命一小包（毛重約○‧三公克
    ）、吸食器一支、分盛安非他命塑膠吸管二支。
二、案經嘉義縣警察局民雄分局報請台灣嘉義地方法院檢察署檢察官偵查起訴。
    理  由
一、右揭犯罪事實，訊據被告甲○○均坦承不諱，核與其在警訊、偵訊中所述相符。
    而被告於上開時間先後二次被查獲時，所採之尿液經送檢驗結果，均呈安非他命
    陽性反應，此有嘉義縣衛生局煙毒尿液檢驗單二份在卷可稽。又被告九十年十月
    十四日經警當場查扣之第二級毒品安非他命一小包（毛重約○‧三公克）、吸食
    器一支、分盛安非他命塑膠吸管二支，經被告坦承為其所有，係供吸食用之毒品
    及器具，該吸食器中之殘渣為殘餘之安非他命毒品等情，並有扣押書、照片影本
    各一份在卷可稽，足資佐證。此外，復有法務部全國檢察官線上查詢人犯在監所
    最新資料報表、臺灣嘉義地方法院檢察署檢察官八十八年度偵字第一○八八號不
    起訴處分書、八十九年度毒偵緝字第一九、二二號聲請簡易判決處刑書、刑案資
    料查註紀錄表、本院八十九年度嘉簡字第二三一號刑事判決各一份為據。從而，
    被告三犯施用第二級毒品之犯行，堪予認定。
二、按安非他命係毒品危害防制條例第二條第二項第二款所定之第二級毒品。被告前
    因施用毒品案件，經本院裁定送觀察、勒戒後，認無繼續施用毒品之傾向，受不
    起訴處分確定；復因施用毒品案件，經本院裁定送觀察、勒戒後，認有繼續施用
    毒品之傾向，業經本院判處有期徒刑六月確定，並強制戒治期滿，仍三犯本件施
    用第二級毒品之犯行，核其所為，係犯毒品危害防制條例第十條第二項之施用第
    二級毒品罪。被告先後二次吸食第二級毒品行為間，時間緊接，犯罪手法雷同，
    所犯均係構成要件相同之罪名，顯然均係基於概括犯意為之，應依刑法第五十六
    條連續犯規定，論以一罪，並加重其刑。其施用毒品前、後持有毒品之低度行為
    ，應分別為施用毒品之高度行為所吸收，不另論罪。甲○○曾於民國八十九年間
    ，因違反毒品危害防制條例案件，經本院判決有期徒刑六月，如易科罰金以參百
    元折算一日確定，於九十年九月十四日易科罰金執行完畢，有臺灣地方法院檢察
    署刑案資料查註紀錄表、臺灣高等法院被告全國前案紀錄表各一份在卷可按，其
    受有期徒刑之執行完畢，五年以內再犯本件有期徒刑以上之罪，為累犯，應依刑
    法第四十七規定，遞加重其刑。爰審酌被告前曾多次施用毒品，獲邀寬典予不起
    訴處分後，仍不知悔改，又多次施用毒品，顯然缺乏禁絕毒害之決心，及犯罪之
    動機、目的等一切情狀，量處如主文所示之刑，以示懲儆。被告第二次施用安非
    他命犯行，雖未據公訴人提起公訴，惟因與前開起訴經判決有罪之事實具有連續
    犯之關係，屬裁判上一罪，依審判不可分之法理，本院自得併予審理裁判，併予
    敘明。扣案之第二級毒品安非他命一小包（毛重約○‧三公克）、吸食器一支、
    分盛安非他命塑膠吸管二支，經被告坦承為其所有，係供吸食用之毒品及器具，
    該吸食器中之殘渣為殘餘之安非他命毒品等情，並有扣押書、照片影本各一份在
    卷可稽，足資佐證，該安非他命殘渣顯無從自吸管中分離，應視為毒品，均依毒
    品危害防制條例第十八條第一項前段之規定沒收銷毀。
據上論斷，應依刑事訴訟法第二百九十九條第一項前段，毒品危害防制條例第二十條
第三項、第十條第二項、第十八條第一項前段，刑法第十一條前段、第五十六條、第
四十七條，判決如主文。
本案經檢察官游悅晨到庭執行職務。
中      華      民      國        九十一    年      四      月      四  日
                                臺灣嘉義地方法院刑事第一庭
                                        法  官  李  麗  萍
右正本證明與原本無異。
如不服本判決，應於判決送達後十日內向本院提出上訴狀( 應附繕本 )。
中      華      民      國        九十一    年      四      月      四  日
                                        書記官  侯  麗  茹
附錄本案論罪科刑法條：
毒品危害防制條例第十條
施用第一級毒品者，處六月以上五年以下有期徒刑。
施用第二級毒品者，處三年以下有期徒刑。
